【裁判字號】    97,消債更,1585
【裁判日期】    980317
【裁判案由】    更生事件
【裁判全文】
臺灣板橋地方法院民事裁定          97年度消債更字第1585號
聲  請  人  甲○○
即債務人              245巷.
代  理  人  李宏文律師
上列當事人因消費者債務清理事件聲請更生，本院裁定如下：
    主  文
聲請人甲○○自中華民國九十八年三月十八日下午四時起開始更
生程序。
命司法事務官進行本件更生程序。
    理  由
一、按法院開始更生程序之裁定，應載明其年、月、日、時，並
    即時發生效力；又法院裁定開始更生或清算程序後，得命司
    法事務官進行更生或清算程序，消費者債務清理條例第45條
    第1項、第16條第1項前段分別定有明文。
二、本件更生聲請，核其聲請意旨略以：聲請人因有不能清償債
    務之情事，目前債務總金額為新臺幣（下同）1,862,927 元
    （包括無擔保債務1,719,217元、有擔保債務為143,710元）
    ，消費者債務清理條例施行後，前已提出債權人清冊，以書
    面向其最大債權金融機構國泰世華商業銀行股份有限公司（
    下稱國泰世華）請求共同協商債務清償方案，惟其任職於惠
    康百貨股份有限公司，每月平均收入為29,000元（惟聲請人
    於97年10月28日民事陳報狀，另表示每月薪資為27,000元，
    見第48頁），除須負擔每月生活開銷外，每月還須另繳交車
    貸，因此，聲請人每月平均支出開銷為24,000元，其以最大
    還款誠意提出還款計畫，但因每月還款能力僅有 7,000元（
    聲請人97年10月28日民事陳報狀，表示每月可償還金額約為
    10,000元，見第48頁），與銀行所要求每月須支付20,000元
    間有所落差，以致雙方協商不成立（第 5頁），國泰世華遂
    於97年7月9日核發前置協商不成立通知書予債務人，而其無
    擔保或無優先權之債務總額未逾 1,200萬元，復未經法院裁
    定開始清算程序或宣告破產，依法自得聲請更生程序，懇請
    裁定開始更生等語。
三、查聲請人之主張據其財團法人金融聯合徵信中心債權人清冊
    （第 9頁）、員工薪資明細表（第29至32頁、第51至52頁）
    、前置協商不成立通知書（第39頁）、合作金庫銀行帳號為
    0000000000000 號綜合存款存摺（第49至50頁）及國泰世華
    97年12月17日民事陳報狀（第100至123頁）附卷足憑，是聲
    請人既已釋明具有不能清償債務之情事，且曾參與前置協商
    程序而不成立，復查無聲請人有消費者債務清理條例第 6條
    第3項、第8條或第46條各款所定駁回更生聲請之事由存在，
    則聲請人聲請更生，應屬有據，爰依首開條文規定得命由司
    法事務官進行本件更生程序，裁定如主文。
四、本件進入更生程序後，聲請人應提出足以為債權人會議可決
    或經法院認為公允之更生方案以供採擇，俾免更生程序進行
    至依消費者債務清理條例第61條規定應行清算之程序，附此
    說明。
中    華    民    國    98    年    3     月    17    日
                  民事第三庭  法  官  何君豪
上為正本係照原本作成
本件不得抗告
本裁定已於98年3月18日下午4時公告。
中    華    民    國    97    年    3     月    17    日
                              書記官  黃琴茜


司法院資訊處製作；財團法人民間司法改革基金會備份。
